bg-BG: Система за размери на опора за врат: За възрастни; Универсален/един размер; Младежки; Друго
en: Neck support size system: Adult; Universal/One size; Youth; Other
it: Sistema di taglie del supporto per il collo: Adulto; Universale/Taglia unica; Ragazzi; Altro
nl: Neksteun maatsysteem: Volwassene; Universeel/Eén maat; Jeugd; Anders
pl: System rozmiarów podparcia szyi: Dla dorosłych; Uniwersalny / Jeden rozmiar; Dla młodzieży; Inne
tr: Boyun desteği beden sistemi: Yetişkin; Evrensel/Tek beden; Genç; Diğer
ro-RO: Sistem de dimensiune al suportului cervical: Adult; Universal/Mărime universală; Tineri; Altele
de: Größensystem der Nackenstütze: Erwachsene; Universal-/Einheitsgröße; Jugendliche; Sonstiges
ko: 목 보호대 사이즈 체계: 성인; 유니버설/원사이즈; 청소년; 기타
sl-SI: Sistem velikosti vratne opore: Odrasli; Univerzalno/Enotna velikost; Mladi; Drugo
sv: Nackstöd – storlekssystem: Vuxen; Universal/One size; Ungdom; Övrigt
sk-SK: Systém veľkostí opierok krku: Dospelí; Univerzálne/Jedna veľkosť; Mládež; Iné
vi: Hệ thống điều chỉnh kích thước hỗ trợ cổ: Người lớn; Phổ thông/Một cỡ; Thiếu niên; Khác
es: Sistema de tamaño del soporte cervical: Adulto; Universal/talla única; Juvenil; Otro
th: คอ ความช่วยเหลือ ขนาด system: ผู้ใหญ่; อเนกประสงค์/ขนาดเดียว; เยาวชน; อื่นๆ
zh-CN: 颈部支撑尺码体系: 成人; 通用/均码; 青少年; 其他
ja: 首サポートサイズシステム: 大人用; ユニバーサル/ワンサイズ; ユース; その他
nb: Størrelsesystem for nakkestøtte: Voksen; Universell / én størrelse; Ungdom; Annet
zh-TW: 頸托尺寸系統: 成人; 通用/單一尺寸; 青少年; 其他
lt-LT: Kaklo atramos dydžių sistema: Suaugusiųjų; Universalus / vienas dydis; Jaunuolių; Kita
pt-BR: Suporte cervical sistema de tamanhos: Adulto; Universal/Tamanho único; Infantil/Juvenil; Outro
hu: Nyakvédő méretrendszere: Felnőtt; Univerzális/egyméretes; Ifjúsági; Egyéb
da: Størrelsessystem for nakkestøtte: Voksen; Universal/one-size; Børn/unge; Andet
cs: Velikostní systém krčních opor: Pro dospělé; Univerzální / jedna velikost; Pro mládež; Ostatní
el: Σύστημα μεγέθους υποστήριξης λαιμού: Ενηλίκων; Γενικής χρήσης/Ένα μέγεθος; Νέων; Άλλο
pt-PT: Sistema de assistência ao tamanho do pescoço: Adulto; Universal/tamanho único; Criança/jovem; Outro
ru: Система размеров шейной поддержки: Для взрослых; Универсальный/Единый размер; Для подростков; Другая
fr: Système de tailles du support cervical: Adulte; Universelle/Taille unique; Jeune; Autre
hr-HR: Sustav podrške za vrat: Za odrasle; Univerzalno / jedna veličina; Za mlade; Ostalo
fi: Kaulatuen kokojärjestelmä: Aikuinen; Yleiskoko / yksi koko; Nuoriso; Muu